# 关于房地产开发企业与业主分别签订毛坯房及精装修合同的合同合并问题

提问人：sunnycubo 时间：2020-02-07 20:52:23
从房地产开发企业的角度来讲，其倾向于分拆合同，因为精装修也需要一定的工期，分拆合同可以提前确认毛坯房的销售收入。
但是根据准则的规定，企业与同一客户（或该客户的关联方）同时订立或在相近时间内先后订立的两份或多份合同，在满足下列一定条件时，应当合并为一份合同进行会计处理。
实务中，部分房地产企业在毛坯房的销售协议中约定：商品房取得建设工程竣工验收备案证明文件后，出卖人会通知买受人委托的第三方对商品房进行毛坯查验。
然后再精装修合同中再次约定：乙方（业主）授权并同意，该商品房取得竣工验收备案证后由甲方指定的施工单位进行验房、签收并开始本协议项下室内品质提升工程的施工。自甲方（开发商）指定的施工单位代为收楼之日起，视为甲方完成买卖合同项下的该商品房交付。
请问上述约定是否充分？是否需要补充其他条款？

回答人：chenyiwei
可参考：《瑞华研究 2010 ～ 2019 汇编》之“问题2-1-57（毛坯房和装修分开签约时的收入确认）”。